【裁判字號】    97,易,327
【裁判日期】    970310
【裁判案由】    毒品危害防制條例
【裁判全文】
臺灣板橋地方法院刑事判決               97年度易字第327號
公  訴  人  臺灣板橋地方法院檢察署檢察官
被      告  甲○○
上列被告因違反毒品危害防制條例案件，經檢察官提起公訴（96
年度毒偵字第10039 號），因被告於準備程序中就被訴事實為有
罪之陳述，經本院裁定進行簡式審判程序，並判決如下：
    主  文
甲○○施用第二級毒品，累犯，處有期徒刑柒月。扣案之甲基安
非他命壹包（驗餘淨重零點壹貳參貳公克），沒收並銷燬；包裝
上開甲基安非他命之外包裝袋壹只、吸食器貳組、分裝勺貳支、
分裝袋參拾柒個，均沒收。
    事  實
一、甲○○前於民國90年間因施用毒品案件，經本院裁定送觀察
    、勒戒後，認無繼續施用毒品之傾向，於90年11月14日執行
    完畢釋放出所，並由臺灣板橋地方法院檢察署檢察官以90年
    度毒偵字第3015號為不起訴處分確定。另因施用毒品案件，
    經本院以95年度易字第1299號判處有期徒刑5 月確定，嗣於
    96年5 月3 日易科罰金執行完畢。復因施用毒品，經本院以
    95年度簡字第6646號判處有期徒刑6 月，減為有期徒刑3 月
    確定，再因施用毒品，經本院以96年度易字第1456號判處有
    期徒刑6 月，減為有期徒刑3 月確定；又因施用毒品，經本
    院以96年度訴字第3104號判處有期徒刑7 月、5 月，應執行
    有期徒刑10月確定，另因施用毒品，經本院以96年度易字第
    3690號判處有期徒刑7 月確定。詎仍不知悔改，於觀察、勒
    戒執行完畢釋放後5 年內，再犯上開毒品案件後，復基於施
    用第二級毒品甲基安非他命之犯意，於96年12月6 日19時許
    ，在臺北縣樹林市○○街90巷13弄11號5 樓4 室之住處內（
    起訴書誤載為96年12月7 日11時40分許為警採尿時回溯96
    小時內某時，在不詳地點），以放置甲基安非他命於吸食器
    內加熱後吸食煙霧之方式，施用甲基安非他命1 次。嗣於同
    年月7 日11時許，於上址為警查獲，並扣得第二級毒品甲基
    安非他命1 包（淨重0.124 公克，經取樣0.0008克鑑驗用罄
    ，驗餘淨重0.1232公克，起訴書誤載淨重0.15公克）及被告
    所有供其施用甲基安非他命之吸食器2 組、分裝勺2 支、分
    裝袋37個，另取其尿液送驗，呈甲基安非他命陽性反應，始
    查悉上情。
二、案經臺北縣政府警察局三重分局報告臺灣板橋地方法院檢察
    署檢察官偵查起訴。
    理  由
一、上揭施用第二級毒品甲基安非他命之事實，迭據被告甲○○
    於警詢、偵查中及本院審理中坦承不諱，而被告為警查獲時
    採集之尿液，經送驗結果呈甲基安非他命陽性反應，此有台
    灣檢驗科技股份有限公司CH/2007/C0428 號濫用藥物尿液檢
    驗報告、臺北縣政府警察局三重分局查獲毒品案件被移送者
    姓名、代碼對照表各1份及照片4幀在卷可佐，另有甲基安非
    他命1包（淨重0.124公克，經取樣0.0008克鑑驗用罄，驗餘
    淨重0.1232公克）、吸食器2 組、分裝勺2 支、分裝袋37個
    扣案可憑，被告上開自白與事實相符，堪信其為真實。又被
    告前於90年間因施用毒品案件，經本院裁定送觀察、勒戒後
    ，認無繼續施用毒品之傾向，於90年11月14日執行完畢釋放
    出所，並由臺灣板橋地方法院檢察署檢察官以90年度毒偵字
    第3015號為不起訴處分確定。另因施用毒品案件，經本院以
    以95年度易字第1299號判處有期徒刑5 月確定；復因施用毒
    品，經本院以95年度簡字第6646號判處有期徒刑6 月，減為
    有期徒刑3 月確定，再因施用毒品，經本院以96年度易字第
    1456號判處有期徒刑6 月，減為有期徒刑3 月確定；又因施
    用毒品，經本院以96年度訴字第3104號判處有期徒刑7 月、
    5 月，應執行有期徒刑10月確定，另因施用毒品，經本院以
    96年度易字第3690號判處有期徒刑7 月確定，有臺灣高等法
    院被告前案紀錄表1 份附卷可佐，其於觀察、勒戒執行完畢
    釋放後5 年內，再犯上開施用毒品案件後，再為本件施用毒
    品犯行，應可認定。本案事證明確，被告犯行洵堪認定，應
    予依法論科。
二、核被告甲○○所為，係犯毒品危害防制條例第10條第2 項之
    施用第二級毒品罪。被告施用甲基安非他命前後持有甲基安
    非他命行為，因意在供己施用，是其持有之低度行為應為施
    用之高度行為所吸收，不另論罪。被告前因施用毒品案件，
    經本院以以95年度易字第1299號判處有期徒刑5 月確定，於
    96年5 月3 日易科罰金執行完畢，有上開刑案紀錄表1 份在
    卷可參，其於5 年以內故意再犯本件有期徒刑以上之罪，為
    累犯，應依刑法第47條第1 項規定加重其刑。爰審酌被告有
    多次毒品前科紀錄、其犯罪之手段、國中畢業之智識程度、
    施用毒品係對自己身體之殘害，及其犯罪後坦承犯行之態度
    等一切情狀，認公訴人求處有期徒刑6 月以上，不得易科罰
    金，尚屬適當，量處如主文所示之刑。
三、扣案之白色透明結晶粉末1包（淨重0.124公克，經取樣0.00
    08克鑑驗用罄，驗餘淨重0.1232公克），為第二級毒品甲基
    安非他命，有交通部民用航空局航空醫務中心96年12月31日
    航藥鑑字第0962341號毒品鑑定書1紙附卷可憑，應依毒品危
    害防制條例第18條第1 項前段規定沒收並銷燬之。扣案包裝
    上開甲基安非他命之外包裝袋1 只（非不可與毒品分離，係
    用於包裹毒品，防止其裸露、潮濕，便於攜帶施用）、吸食
    器2 組、分裝勺2 支、分裝袋37個，為被告所有，並供犯罪
    所用或所預備之物，業據被告於本院審理中供陳在卷，爰依
    刑法第38條第1 項第2 款規定宣告沒收。至扣案之行動電話
    （含SIM 卡）2 支，客觀上難認係供被告施用甲基安非他命
    所用之物，爰不予宣告沒收，附此敘明。
據上論斷，應依刑事訴訟法第273 條之1 第1 項、第284 條之1
、第299 條第1 項前段，毒品危害防制條例第10條第2 項、第18
條第1 項前段，刑法第11條前段、第47條第1 項、第38條第1 項
第2 款，判決如主文。
本案經檢察官陳旻源到庭執行職務。
中    華    民    國    97    年    3     月    10    日
                  台灣板橋地方法院刑事第十三庭
                      法  官  俞秀美
以上正本證明與原本無異。
如不服本判決，應於判決送達後10日內向本院提出上訴狀（應附
繕本）。
                      書記官  謝怡貞
中    華    民    國    97    年    3     月    10    日
附錄本案論罪科刑之法條：
毒品危害防制條例第10條
施用第一級毒品者，處 6 月以上 5 年以下有期徒刑。
施用第二級毒品者，處3 年以下有期徒刑。


司法院資訊處製作；財團法人民間司法改革基金會備份。
